---
title: 'Problem Set 1: Manejo de Bases de datos '
output:
  html_document:
    df_print: paged
---
#### Instrucciones de Entrega
Este Problem Set es de caracter individual y debe ser entregado el 4 de Octubre con dos archivos adjuntos: . Rmd y Html. En caso que alguno de los documentos se encuentre corrupto o por cualquier otro motivo no se pueda abrir, será evaluado con nota 1. 


#### Pregunta 1:  Estudio de personas de tercera Edad en Chile. (10 Puntos)

Importe la casen del 2017, la cual puede bajar desde el siguiente [link](http://observatorio.ministeriodesarrollosocial.gob.cl/casen-multidimensional/casen/basedatos.php). Con los datos expresados en esa base de datos, realice lo siguiente: 
```{r}
library(dplyr)
library(ggplot2)
library(haven)
Data <- read_dta("Casen 2017.dta")

```
a.  Describir la dimensión de la base de datos. Además, describir la cantidad de variables que posee.
```{r}
nrow(Data)
ncol(Data)
str(Data)
table(Data, col_names = Data$edad)
str(Data$edad)
```
La base tiene `{r} ncol(Data)` observaciones con `{r} nrow(Data)` variables cada una.

b. Revisar de la naturaleza de la base de datos, asegurando que se encuentre técnicamente correcta.
```{r}
head(Data)

```
c. Realizar estadística descriptiva de la base de datos.
```{r}
summary(Data)
```
d. Realizar un ranking de las variables de acuerdo a la cantidad de missings que poseen.
```{r}
```
e. Revisar la cantidad de outliers por variable. ¿Qué variable posee más outliers? ¿Qué método justificaría para imputarlos? ¿Por qué?
```{r}
```

#### Pregunta 2:  Estudio de personas de tercera Edad en Chile. Análsis explorativo de los datos (20 Puntos)

El objetivo de esta pregunta es simular las estadísticas descriptivas que se encuentran publicadas en la CASEN 2017 sobre adulto mayor [(Link)](http://observatorio.ministeriodesarrollosocial.gob.cl/casen-multidimensional/casen/docs/Resultados_Adulto_Mayores_casen_2017.pdf). Para esto, con la información disponible en la Casen, debe realizar las siguientes tablas:  

a. Calcular el número y el porcentaje del total de personas que se encuentren en los siguientes grupos etarios: 0-14, 15-29, 30-44, 45-59, 60+.  (2 puntos) 
```{r}
Data <- Data %>% mutate(grupo_etario = 
  ifelse( edad<15, 1,
    ifelse(edad<30, 2, 
         ifelse(edad<45, 3, 
                ifelse(edad < 60, 4, 
                       5)))))
class(Data$grupo_etario)<- "format"
class(Data$grupo_etario)
popl <- Data %>% summarise(N = n())
class(popl) <- "integer"

resumen<- Data %>% group_by(grupo_etario)%>% summarise(Numero = n(), Proporcion = n()) %>% mutate( Proporcion = Proporcion/popl)
  resumen#216439
```
b. Calcular la distribución (Total y porcentaje) por sexo de las personas mayores a los 60 años.  (2 puntos)
```{r}

```
c. Calcular la distribución (Total y porcentaje) por sexo y región de las personas mayores a los 60 años.(2 puntos)
```{r}

```
d. Calcular la distribución  (Total y porcentaje) de las personas de 60 años y más por estado civil y sexo. (2 puntos)
```{r}
```
e. Calcular el Porcentaje de hogares con presencia de personas de 60 años y más. (2 puntos)
```{r}
```
f. Calcular el Porcentaje de hogares con jefe/a adulto/a mayor según sexo del jefe de hogar por zona. (2 puntos)
```{r}
```
g. Calcular la Tasa de analfabetismo de personas de 60 años y más por zona. (2 puntos)
```{r}
```
h. Calcular la Tasa de participación laboral de personas de 60 años y más por tramo de edad y sexo. (2 puntos)
```{r}
```
i. Calcular la Tasa de participación laboral de personas de 60 años por sexo. (2 puntos)
```{r}
```
j. Sobre la información recolectada ¿Qué tesis podría elaborar sobre la situación de los adultos mayores en Chile?. (2 puntos)
```{r}
```

#### Pregunta 3: Imputación de datos faltantes (15 Puntos)

Genere una base de datos que contenga las siguientes caracteristicas:

+ $X_1$ sea una variable sea una variable uniforme que tome valores entre 2 y -2.

+ $X_2$ sea una variable categórica que tome valor entre 1 al 4.

+ $X_3$ sea una variable con una distribucion normal estándar. 

+ u  sea un error de media cero y desviación estandar 3.

+ $β_0$ es igual a 100.

+ $β_1$ es igual a 4.

+ $β_2$  es igual a 34.

+  $β_3$  es igual a 7.

+ $Y=β_0 + β_1 X_1 + β_2 X_2 + β_3X_3 + u$

1.  Realice una estadistica descriptiva básica de la base de datos (2 puntos)
2. Elimine de manera aletaroria un 15% de la base y vuelva a hacer la estadistica descriptiva. ¿Cómo cambian sus resultados? (3 puntos)
3. Elimine un 22% de las observaciones de la variable $X_2$  e impute los datos. Justifique su elección de la imputación. (5 puntos)
4. Elimine todas aquellas observaciones donde $X_1$=1 y $X_2$= 3 e impútelos.   Explique cuáles son los problemas que producen una imputaccion incorrecta de datos. (5 puntos)
```{r}
set.seed(1)
x_1 <- runif(1000, -2, 2)
x_2 <- sample(1:4, 1000, replace = T)
x_3 <- rnorm(1000)
u <- rnorm(1000, 0, 3)

base <- data.frame(x_1, x_2, x_3, u)
base<- base%>% mutate(Y = 100+ 4*x_1 + 34*x_2 +7*x_3 + u)
summarise(base,  promedio = mean(), media = median(), desviacion = sd())
```
#### Pregunta 4 : Creación de funciones (15 puntos)

Cree una función que reciba un vector de valores y le ayude a calcular estadística descriptiva.

1. Si el valor es numérico o entero, imprima en consola "La variable es numérica", entregue la cuenta de valores NA, luego calcule mínimo, máximo, rango, cuartiles, varianza y desviación estandar, sin incluir los valores NA .(5 puntos)
```{r}
est.des.num <- function(X){
  a <- "La variable es numérica"
  print(a)
  X<-as.numeric(X)
  sum(is.na(X))
  #type.of
  #calculamos NA
  #calculamos est des
  summarise(X, "mínimo" = min(na.rn=T), "máximo" = max(na.rn=T), "rango" = range(na.rn=T), "cuartiles" = quantile(na.rn=T), "varianza" = var(na.rn=T), "desviacion estandar" = sd(na.rn=T))
  
}
```

2. Si el valor es lógico o factor, imprima en consola "La variable es categórica", y entregue la frecuencia de cada valor, incluyendo los valores NA. (5 puntos)
```{r}
est.des.log <- function(X){
  b<- "La variable es categórica"
  print(b, quote = F)
  
  
  
}
```
3. Si el valor es de otro tipo, imprima en consola "No puedo calcular estadística descriptiva de Tipo_de_dato_entregado". (5 puntos)
```{r}
descriptiva <- function(X){
  clase <- class(X)
  ERROR <- "No puedo calcular estadística descriptiva de datos del tipo"
 
   ifelse(clase == "numeric"| clase =="integer", est.des.num(X), ifelse(clase == "logicaL"| clase =="factor", est.des.log(X), print(paste(ERROR,clase), quote = F)))
}
descriptiva(Data)
descriptiva(Data$edad)
```
Hint: investigue las funciones paste(), class()