---
title: "ayudantia 1"
output: html_notebook
---
Leonardo rojas; gmail Leo.rojas.k@gmail.com


repaso de tidyverse, paquete de comandos de uso general que incluye entre otros a ggplot2, readr, purr, dplyr y tidyr
```{r}
installed.packages()
install.packages("tidyverse", "Rtools")
library(tidyverse)

```
Sobre los tipos de variables
```{r}
x=1 #escalar
y="una cadena de caracteres" #mientras que esto es un comentario
una_variable_piola= "t1dyv3rs3" 
logica = TRUE
sin.info = NA
vector = c("a", "b", "c")
vector

vector_numerico = c(seq(1:55))
vector_numerico
vector_con_saltos = c(seq(1, 22, 3))
vector_con_saltos
```
Recordad que puedes usar $help()$ si puedes
```{r}
help(seq)
help(c)
```
empezamos a mezclar variables
```{r}
comb_string = c(vector, vector_numerico)
comb_num = c(vector_con_saltos, vector_numerico)
combinacion_raro <- c(rep(NA, 12), seq(22:27), seq(22, 27), c(T, T, F))
combinacion_raro                      
```

```{r}
ayud_R = c(rep("Nombre", 2), "year_of_birth", rep("day_of_birth", 3), "apellido")
ayud_R
```

```{r}
x <- seq(1:16)
x <- x^3 #nada te detiene de sosbreescribir una variable sobre si misma
x

m = matrix(x, ncol = 4 , nrow = 4)
m
mt = t(m) #transpuesta
mt
```
Crea una matriz de 3 columnas y 7 filas que contenga una secuencia de datos desde 50 hasta 1000, de 11 en 11. divida por 3
```{r}
Respuesta <- matrix(seq(50, 1000, 11)/3, ncol= 3, nrow = 7)
```
esto nos tira un error, porque las 87 observaciones del vector no caben en la matriz de 21 observaciones.
si en vez lo hacemos por partes:
```{r}
x=seq(50, 1000, 11)/3
x 
respuesta_1 <- matrix(x, ncol= 3, nrow = 7 ) 
respuesta_1
```
En vez, al hacer esto metemos las primeras 21 observaciones del vector en la matriz, ignorando las que sobran.
```{r}
rbind(respuesta_1, respuesta_1) #une por fila
cbind(respuesta_1, respuesta_1) #une por columna
df <- as.data.frame(t(matrix(seq(22, 95, 3), ncol=5)))
df
nombres <- c( "doris", "juan", "andres", "marcela", "felipe")
colnames(df) <- nombres
df
```
este chunk son comandos mas tecnicos con la base de datos Sii, que tiene valores de impuestos por region del 2018
```{r}
getwd()
setwd()#poner espacio de trabajo
library(readr)
sii <- read_delim("PUB_Region_2018.txt",
                    "\t", escape_double = F, locale = locale(Encoding()))
help("read.delim")
ncol(sii)
nrow(sii)
unique(sii$agno_comercial)
table(sii$region)
summary(sii)
str(sii)

```
