---
title: "Graphs on global terrorism"
output: 
  flexdashboard::flex_dashboard:
    orientation: columns
    storyboard: true
    vertical_layout: scroll
  runtime: shiny
---

```{r setup, include=FALSE}

knitr::opts_chunk$set(echo = F)
options(repos = c(CRAN = "http://cran.rstudio.com"))
rm(list = ls()) # limpia el entorno

options(scipen = 9999)

#install.packages('ggridges')
library(flexdashboard)
library(shiny)
library(plotly)
library(ggridges)
library(GGally)
library(tidyverse)
library(dplyr)
library(ggplot2)
library(haven)
library(readr)
library(data.table)
library(zoo)
terr<- read.csv("C:/Users/jimer/OneDrive/Escritorio/R y Data Science/PS2/globalterrorismdb_0718dist.csv")
polit<-read_dta("C:/Users/jimer/OneDrive/Escritorio/R y Data Science/PS2/DPI2012.dta")

pols<-terr%>%rename(
    countryname =country_txt ,
    year = iyear)%>%mutate(year = as.numeric(year))%>%
    left_join(polit, by=NULL  )

  

targs<- factor(levels(pols$targtype1_txt))
anios<-c(levels(as.factor(pols$year)))
paises<-c(levels(as.factor(pols$countryname)))

binarizador<- function(x){
  pols<-pols%>%mutate(  x =
    ifelse( pols$weaptype2_txt=="x"|
              pols$weaptype3_txt=="x"|
              pols$weaptype4_txt=="x", 1,0))

}
weaptype<-c(levels((pols$weaptype1_txt)))
varis<- c(c(levels(pols$weaptype1_txt), "military"))

setDT(pols)[, c(levels(pols$weaptype1_txt), "weaptype1_txt") := 
    c(lapply(levels(weaptype1_txt), function(x) as.integer(x ==weaptype1_txt)), .(NULL))]

  
lapply(weaptype, function(x) binarizador(x))



```


Reportes por país
======================================================================

Column {.sidebar}
-----------------------------------------------------------------------

```{r imputs1, echo=FALSE}
inputPanel(
  selectInput("Country_txt", label = "Country",
              choices = paises, selected = "Chile"),
  selectInput("ANIO", label = "Year",
              choices = c(1970:2017), selected = "1986"),
  
  checkboxGroupInput("targt", "Target Type", choices= targs, selected = "Police")
  #,

  #sliderInput("bw_adjust", label = "Bandwidth adjustment:",              min = 0.2, max = 2, value = 1, step = 0.2)
)

```

Column 
-----------------------------------------------------------------------

### Gráfico 1
En el siguiente grafico se presenta la distribucion en cada año del tipo de ataques terroristas por tipo de victima

```{r lineatiempopaisaño, echo=FALSE}
renderPlot({
terr%>%filter(iyear==input$ANIO,country_txt==input$Country_txt,targtype1_txt%in%input$targt)%>%
    mutate(fecha = as.yearmon(paste(iyear, imonth, sep = "-")))%>%
    ggplot(aes(x =imonth , y = attacktype1_txt , fill=attacktype1_txt)) +
  geom_density_ridges(jittered_points=T,stat="binline", bins=12, alpha=0.7) +
  theme_ridges() + 
  theme_bw() +
  xlab(paste("Months in year", input$ANIO)) +
  ylab("Attack type")+
  labs(fill = "Attack Type")
  
})
```


### Grafico 2

Luego, podemos ver como se distribuyen las muertes atribuibles a ataques terroristas, dependiendo del objetivo del ataque,  durante la historia de cada pais. El simbolo representa si en el año en cuestion la cabeza de gobierno tenia cargo militar.

```{r, echo=F}

renderPlot({
  pols%>%mutate(military = as.factor(military))%>%
  filter(pols$countryname==input$Country_txt,
         pols$targtype1_txt%in%input$targt)%>%
  group_by(year, targtype1_txt, military)%>% 
  summarise(muerte = sum(nkill), numero=n())%>%
  ggplot(aes(x=year, y=muerte, color=targtype1_txt, shape=military))+
  xlim(1970,2017)+
    geom_point()+
  theme_bw()
})
```

### Grafico 3

El grafico anterior muestra la distribucion de muertes por ataques terroristas. Esto no es necesariamente la cantidad real de ataques.
```{r}
renderPlot({
  pols%>%
filter(pols$countryname=="Chile", pols$targtype1_txt%in%"Military")%>%
    group_by(year, targtype1_txt)%>%
    summarise(Ataques = n())%>%
    ggplot(aes(y=Ataques, x=year))+
    xlim(1970,2017)+
    geom_line()+
    theme_bw()
})


```


reportes por region
======================

Column {.sidebar}
--------------------------

```{r, echo=F}
inputPanel(
  checkboxGroupInput("varb", label = "Variable of Interest",
              choices = varis, selected = c("Explosives", "Firearms")), 
  
  checkboxGroupInput("region", "Region", choices= c(levels(pols$region_txt)),
selected = c(levels(pols$region_txt))))

#, selected = c("East Asia", "Southeast Asia")
```



Column
---------------------------------
### Grafico 1
Un correlograma entre tipos de ataque, considerando ataques con multiples tipos
```{r, echo=F}
renderPlot({
pols%>%subset(select=input$varb)%>%filter(pols$region_txt%in%input$region)%>%cor()%>%heatmap()
  })
```



###Grafico 2

A continuacion los tipos de ataque mas comunes, con barras
```{r}

renderDataTable(pols%>%filter(region_txt%in%input$region, is.na(attacktype1_txt)==0)%>%group_by(region_txt, attacktype1_txt)%>%summarise(num= n()))


renderPlot(({

pols%>%filter(region_txt%in%input$region, is.na(attacktype1_txt)==0)%>%
    group_by(region_txt, attacktype1_txt)%>%
    summarise(num= n())%>%
    ggplot(aes(x=as.character(attacktype1_txt), y=num)) +
  geom_bar(stat="identity", fill=alpha("blue", 0.3), na.rm = T) +
  ylim(-100,max(p$num)) +
  theme_minimal() +
  theme(
    plot.margin = unit(rep(-2,4), "cm") ) +
  coord_polar(start = 0)

}))


```

